【裁判字號】    97,撤緩,8
【裁判日期】    970227
【裁判案由】    撤銷緩刑等
【裁判全文】
臺灣屏東地方法院刑事裁定               97年度撤緩字第8號
聲  請  人  臺灣屏東地方法院檢察署檢察官
受  刑  人  甲○○
上列聲請人因受刑人犯違反政府採購法案件，聲請撤銷緩刑及減
刑（97年度執聲字第130 號），本院裁定如下：
    主  文
聲請駁回。
    理  由
一、聲請意旨略以：受刑人甲○○因犯違反政府採購法案件，經
    本院於民國95年12月25日以95年度訴字第348 號，依協商程
    序而為判決，判處有期徒刑7 月，緩刑2 年，並應向財團法
    人台灣兒童暨家庭扶助基金會屏東分事務所支付新台幣（下
    同）5 萬元之金額確定。惟受刑人迄今仍未給付，合於刑法
    第75條之1 第1 項第4 款規定之情形，爰依刑事訴訟法第47
    6 條之規定聲請撤銷受刑人之緩刑宣告。又因其犯罪時間係
    在96年4 月24日以前，且所犯符合中華民國96年罪犯減刑條
    例規定得減刑之要件，爰聲請裁定予以減刑，並依同條例第
    9條諭知易科罰金之折算標準。
二、按緩刑宣告，得斟酌情形，命犯罪行為人為下列各款事項：
    一、向被害人道歉。二、立悔過書。三、向被害人支付相當
    數額之財產或非財產上之損害賠償。四、向公庫支付一定之
    金額。五、向指定之公益團體、地方自治團體或社區提供40
    小時以上240 小時以下之義務勞務。六、完成戒癮治療、精
    神治療、心理輔導或其他適當之處遇措施。七、保護被害人
    安全之必要命令。八、預防再犯所為之必要命令；又受緩刑
    之宣告而有下列情形之一，足認原宣告之緩刑難收其預期效
    果，而有執行刑罰之必要者，得撤銷其宣告：一、緩刑前因
    故意犯他罪，而在緩刑期內受得易科罰金之有期徒刑、拘役
    或罰金之宣告確定者。二、緩刑期內因故意犯他罪，而在緩
    刑期內受得易科罰金之有期徒刑、拘役或罰金之宣告確定者
    。三、緩刑期內因過失更犯罪，而在緩刑期內受有期徒刑之
    宣告確定者。四、違反第74條第2項第1款至第8 款所定負擔
    情節重大者，刑法第74條第2項、第75條之1第1 項分別定有
    明文。是修正後之刑法關於緩刑之宣告增訂於宣告緩刑同時
    ，法院得斟酌情形，命犯罪行為人為一定之負擔。而此項負
    擔如犯罪行為人有所違反且情節重大時，並得撤銷緩刑之宣
    告，以督促犯罪行為人確實履行負擔，此觀之上揭刑法之規
    定自明。而刑法第75條之1第1項第4 款之規定，係以犯罪行
    為人所違反者，係法院依同法第74條第2項第1款至第8 款所
    定之負擔為限，若非法院依同法第74條第2 項所定負擔，縱
    因此而予被告緩刑，亦不得以被告未履行負擔，而據以撤銷
    緩刑。
三、經查，本件受刑人因違反政府採購法案件，經臺灣屏東地方
    法院檢察署檢察官提起公訴，嗣於本院審理時受刑人認罪經
    檢察官聲請本院改依協商程序而為判決，雙方合意受刑人判
    處有期徒刑7 月，緩刑2 年，並應向財團法人台灣兒童暨家
    庭扶助基金會屏東分事務所給付5 萬元確定，而受刑人迄今
    仍未給付等情，固有本院95年度訴字第348 號判決、臺灣屏
    東地方法院檢察署96年11月20日屏檢光強96執附3 字第3250
    8 號函、送達證書、戶籍謄本各1 份在卷可稽。然上開受刑
    人應向財團法人台灣兒童暨家庭扶助基金會屏東分事務所給
    付一定之金額，係於協商程序，依刑事訴訟法第455 條之2
    第1 項第4 款之規定所為，應非刑法第74條第2 項第1 款至
    第8 款所定之負擔。再者，觀之刑法第74條第2 項第1 款至
    第8 款並無得向指定之公益團體、地方自治團體支付一定金
    額之規定，益徵本件受刑人所應給付之負擔與刑法第74條第
    2 項無關。又觀諸刑事訴訟法第455 條之2 之規定，該條第
    1 項第2 款至第4 款，亦非附隨於緩刑而設，換言之依該條
    之規定以觀，如協商之結果被告同意受科刑判決並無緩刑之
    宣告，亦非不得另有同條項第2 款至第4 款之宣告，與刑法
    第74條第2 項規定之負擔顯係附於緩刑者，性質上容有不同
    。是以，本件受刑人所違反者，既係刑事訴訟法第455 條之
    2 第1 項之規定，並非刑法第74條第2 項所定之負擔，性質
    上亦非附於緩刑，則聲請人認有違反刑法第74條第2 項所定
    負擔，而合於刑法第75條之1 第1 項第4 款規定一情，已有
    誤會，是其據此聲請撤銷受刑人緩刑之宣告，於法即有未合
    ，應予駁回。
四、按緩刑或假釋中之人犯，於本條例施行之日起，視為已依前
    項規定減其宣告刑，毋庸聲請裁定減刑，中華民國96年罪犯
    減刑條例第2 條第2 項前段定有明文。本件受刑人既未經撤
    銷緩刑，揆諸前揭說明，其經本院以前揭95年度訴字第348
    號刑事判決所判處之有期徒刑7 月，自中華民國96年罪犯減
    刑條例於96年7 月16日施行之日起，即依法視為已依該條例
    之規定減其宣告刑，毋庸聲請本院裁定，且既已視為執行完
    畢，亦無聲請減刑之必要。是本件聲請人就受刑人所犯前揭
    罪嫌聲請本院裁定減刑，於法不合，亦應予駁回。
五、爰依刑事訴訟法第220條，裁定如主文。
中    華    民    國    97    年    2     月    27    日
                  刑事第一庭    法  官  羅培毓
以上正本證明與原本無異。
如不服本裁定應於收受送達後五日內向本院提出抗告書狀敘述抗
告之理由抗告於台灣高等法院高雄分院。
中    華    民    國    97    年    2     月    27    日
                                書記官  呂坤宗


司法院資訊處製作；財團法人民間司法改革基金會備份。
